高雄高等行政法院判決　　　　　　　　　　　　　　　九十一年度訴字第八三五號
　　原　　　告　甲○○
　　訴訟代理人　丙○○
　　被　　　告　雲林縣政府
　　代　表　人　乙○○　縣長
右當事人間因就業服務法事件，原告不服行政院勞工委員會中華民國九十一年八月十
四日勞訴字第００二八二一六號訴願決定，提起行政訴訟。本院判決如左︰
　　主  文
原告之訴駁回。
訴訟費用由原告負擔。
    事  實
壹、事實概要：
緣雲林縣政府警察局斗六分局於民國（下同）九十一年四月十三日上午十時許，在雲
林縣斗六市○○里○○路六九六號原告開設之廣東伍燒臘店，查獲原告未經許可僱用
越南國籍女子阮氏錦銀於店內工作，經雲林縣政府警察局斗六分局移由被告依違反就
業服務法第五十七條第一款及第六十三條第一項規定，於九十一年五月十四日以九一
府勞動字第九一一五０００九四八號處分書裁處原告新台幣（下同）十五萬元罰鍰。
原告不服，提起訴願，遭決定駁回，遂提起本件行政訴訟（被告嗣於九十一年十月三
十日以九一府勞動字第九一一五００二一三０號函撤銷前開罰鍰處分）。
貳、兩造聲明：
一、原告聲明求為判決：訴願決定及原處分均撤銷。
二、被告聲明求為判決：原告之訴駁回。
參、兩造之爭執：
一、原告主張之理由：
    阮氏錦銀為越南籍新娘，嫁到台灣已有二年，是原告鄰居也是原告廣東伍燒臘店
    的常客；原告因有時忙不過來才請她幫忙，原告並未僱用她成為固定之員工，被
    告只憑雲林縣警察局斗六分局不實之警訊筆錄，而裁處原告十五萬元罰鍰，原告
    實難心服。
二、被告主張之理由：
    本案因行政院勞工委員會於九十一年八月二十六日以勞職外字第０九一０二０五
    四七一號令將外籍配偶未申請工作許可而從事工作者作成無違反就業服務法之解
    釋；繼之於九十一年十月四日再以勞職外字第０九一０二０五九六二號函略謂「
    說明三：又查本法第五十一條第二項規定之外國人（外籍配偶），於九十一年一
    月二十三日以後未申請工作許可而從事工作，既無須依本法第六十八條規定處以
    罰鍰、限令出國等處分，從而依相同之評價，與其成立契約之相對人（雇主），
    自不宜認定其有違反本法第四十四條或第五十七條第一款規定之情形。」故被告
    業已依前開意旨於九十一年十月三十日以九一府勞動字第九一一五００二一三０
    號函撤銷九十一年五月十四日九一府勞動字第九一一五０００九四八號對原告之
    罰鍰處分。
　　理  由
一、按「原告之訴，依其所訴之事實，在法律上顯無理由者，行政法院得不經言詞辯
    論，逕以判決駁回之。」行政訴訟法第一百零七條第三項定有明文；又「人民因
    中央或地方機關之違法行政處分，認為損害其權利或法律上之利益，經依訴願法
    提起訴願而不服其決定，或提起訴願逾三個月不為決定，或延長訴願決定期間逾
    二個月不為決定者，得向高等行政法院提起撤銷訴訟。」此為同法第四條第一項
    所明定。次按「行政訴訟原以官署之處分為標的，倘事實上原處分已不存在，則
    原告之訴因訴訟標的之消滅即應予駁回。」改制前行政法院即現最高行政法院著
    有二十七年判字第二十八號判例可資參照。準此，提起撤銷訴訟乃以行政處分之
    存在為前提，若原告訴請撤銷之行政處分，起訴後已經該管主管機關自行廢止或
    撤銷而事實上已不存在時，已無可供撤銷之對象，自無續行訴訟之必要，應認原
    告欠缺訴之利益，原告之訴在法律上即屬顯無理由，行政法院應以判決駁回之。
二、經查，本件原告雖主張因違反就業服務法事件，不服被告九十一年五月十四日九
    一府勞動字第九一一五０００九四八號處分書裁處十五萬元罰鍰之處分，經提起
    訴願，遭決定駁回，遂提起本件行政訴訟云云。惟查，原告提起本件訴訟後，被
    告業已依行政院勞工委員會九十一年八月二十六日勞職外字第０九一０二０五四
    七一號令及九十一年十月四日勞職外字第０九一０二０五九六二號函意旨撤銷前
    開罰鍰處分，此有被告九十一年十月三十日九一府勞動字第九一一五００二一三
    ０號函附卷可稽。從而，系爭罰鍰處分已因撤銷而不存在，揆諸首揭說明，原告
    提起本件撤銷訴訟即欠缺訴之利益，其訴在法律上為顯無理由。爰不經言詞辯論
    ，逕以判決駁回之。
三、據上論結，本件原告之訴為顯無理由，爰依行政訴訟法第一百零七條第三項、第
    九十八條第三項前段，判決如主文。
中　　　華　　　民　　　國　　九十一　  年　　十二　　　月　　　十二    日
                                高雄高等行政法院第一庭
                                           審判長法 官 陳光秀
                                                 法 官 楊惠欽
                                                 法 官 簡慧娟
右為正本係照原本作成。
如不服本判決，應於判決送達後二十日內向本院提出上訴書狀，其未表明上訴理由者
，應於提起上訴後二十日內向本院提出上訴理由書（須按對造人數附繕本）；如於本
判決宣示或公告後送達前提起上訴者，應於判決送達後二十日內補提上訴理由書（須
附繕本）。未表明上訴理由者，逕以裁定駁回。
提起上訴應預繳送達用雙掛號郵票七份（每份三十四元）。
中　　　華　　　民　　　國　　九十一　   年　　十二　　　月　　　十二   日
　　　　　　　　　　　　　　　　　          法院書記官 楊曜嘉
